臺灣臺中地方法院交通事件裁定　　　　　　　　　　　九十一年度交聲更字第四號
　　　　原處分機關　交通部公路局豐原監理站
　　　　異議人即　　甲○○
　　　　受處分人
右列受處分人因違反道路交通管理處罰條例案件，對於交通部公路局豐原監理站於中
華民國九十一年一月十八日所為之處分（豐監稽違六三字第Ｈ00000000號）
，聲明異議，受處分人不服本院中華民國九十一年四月十一日第一審裁定（九十一年
度交聲字第七二號），提起抗告，經台灣高等法院台中分院於中華民國九十一年五月
十日撤銷發回 （九十一年度交抗字第三二五號），本院裁定如左：
        主  文
異議駁回。
        理  由
一、原處分機關略以：臺中縣警察局東勢交通小隊於民國九十年十一月二十五日以中
    縣警交字第Ｈ00000000號舉發違反道路交通管理事件通知單，舉發異議
    人甲○○駕駛其所有車牌號碼ＯＧ－一一七六號自小客車「一、右側超車；二、
    闖紅燈」。該站於民國九十一年一月十八日以豐監稽違六三字第Ｈ000000
    00號裁決書裁處罰鍰新臺幣三千九百元整，並記違規點數四點，於法並無不當
    等語。
二、本件異議人即受處分人甲○○聲明異議意旨略以：伊不否認有右側超車，但沒有
    闖紅燈，員警逼伊簽收紅單，經伊拒簽，員警就濫行公權力強行押走汽車行車執
    照、駕駛執照及保險卡，原裁決處分顯有違誤，爰聲明異議云云。
三、按汽車駕駛人在前行車之右側超車，或超車時未保持適當之間隔，或未行駛至安
    全距離即行駛入原行路線者，處新臺幣一千兩百元以上二千四百元以下罰鍰，並
    記違規點數一點；次按汽車駕駛人，行經有燈光號誌管制之交叉路口闖紅燈者，
    處新台幣一千八百元以上五千四百元以下罰鍰，並計違規點數三點。道路交通管
    理處罰條例第四十七條第一項第三款、第五十三條、第六十三條第一項第一款及
    第三款，分別定有明文。復依違反道路交通管理事件統一裁罰標準表規定，自小
    客車駕駛人違反處罰條例第四十七條第一項第三款、第五十三條規定，於期限內
    繳納罰款者，各處以罰鍰新臺幣一千二百元、二千七百元整；並分別計違規點數
    一點、三點。
四、經查：受處分人甲○○於民國九十年十一月二十五日上午九時五十分許，駕駛其
    所有車牌號碼ＯＧ－一一七六號自用小客車，行經石岡鄉○○路與廣華街口（原
    舉發員警誤認為廣興巷口）前，因右側超車及闖紅燈（直行），為臺中縣警察局
    東勢分局執勤員警當場舉發違規事實一節，此有中縣警交字第Ｈ0000000
    0號舉發違反道路交通管理事件通知單在卷可憑；且據證人即執勤員警李明煌哲
    於原審調查中證稱：「九十一年十一月二十五日上午九時五十分在石岡鄉○○路
    廣興巷口時，甲○○駕駛ＯＧ－一一七六號小客車超車及闖紅燈，他右側超車，
    我們在他對面，他又有闖紅燈，我們看到他車子超過斑馬線，二輪是超過斑馬線
    ，四輪是超過停止線，就是闖紅燈。」等語，並於本院九十一年七月十七日庭訊
    時釋稱若二輪超過停止線，是紅燈越線，若四輪皆超過停止線，則屬闖紅燈，舉
    發當時異議人駕駛之車輛四輪都在斑馬線前面了，意指異議人之車輛四輪皆已超
    越停止線即為闖紅燈無誤，而非紅燈越線。另異議人辯稱豐勢路與廣興巷並無交
    叉路口，經原舉發員警李明煌查看該路口應為豐勢路與廣華街口，惟此原舉發單
    上違規地點之誤載並不影響本案之違規事實之認定，併此敘明。況舉發員警與受
    處分人素不相識，亦無宿怨，茍無該違規情事，舉發員警當無濫行舉發之理。是
    受處分人之違規事實，已堪認定，從而原處分機關交通部公路總局豐原監理站據
    以援引前揭規定，裁處受處分人合計新臺幣三千九百元整，並共記違規點數四點
    ，於法並無不當。本件異議為無理由，應予駁回。
五、據上論斷，應依道路交通管理處罰條例第八十七條第二項、道路交通案件處理辦
    法第十九條，裁定如主文。
中      華      民      國    九十一    年      七      月    二十九    日
                                臺灣臺中地方法院交通法庭
                                      法  官    王  靜  秋
右正本與原本無異
如不服本裁定，應於送達後五日內，向本院提出抗告狀。
                                      書記官
中      華      民      國    九十一    年      七      月    二十九    日
